# 请教各位，企业上市过程中的律师费、审计费等的处理

提问人：lanjian229 时间：2013-02-16 16:11:03
请教各位，企业上市过程中的律师费、审计费等等在什么样的情况下才能在发行溢价中扣减、什么样的情况下直接费用化？

回答人：chenyiwei
建议参考《计学撮要》第 374 ～ 377 页“可从股票发行溢价中扣减的发行费用的范围”。本版面之前也已有很多类似讨论可供参考。

提问人：lanjian229 时间：2013-02-16 19:38:19
如果合同中分成几个部分，只有一部分明确是与公开发行股票有关，其他部分只有部分条款涉及，那又如何确定这个合同中有多少金额是与公开发行股票有关呢？

回答人：chenyiwei
要根据合同条款分析判断。例如，如果相关的业务约定书（委托合同）采用按阶段进度付费的方式，则可以根据付款进度判断哪些支出更多地与IPO发行环节相关。